臺灣高等法院刑事裁定　　　　　　　　　　　　　　九十三年度交抗字第五六五號
　　抗 告 人即
　　異　議　人　甲○○
右抗告人因違反道路交通管理處罰條例案件，不服台灣臺北地方法院中華民國九十三
年六月三十日裁定（九十三年度交聲字第三三八號），提起抗告，本院裁定如左：
    主  文
抗告駁回。
    理  由
一、本件抗告意旨略以：抗告人於裁決所及原審均已說明，抗告人之車輛於民國（下
    同）九十二年十二月二十一日進廠修理，於同年月二十三日下午五時五十分許領
    車出廠，然因車輛過髒故駛去洗車和打臘，完成時已晚上八點四十多分，嗣於晚
    上九點九分許遭員警開單舉發，自伊領車出廠到被開單，前後不超過五小時，雖
    法律規定車身須標明指定標識，惟當時大家已下班無處可刻字，抗告人無計可施
    ，員警執意開單舉發，與理不合，為此提起抗告云云。
二、按汽車未依規定於車身標明指定標識者，處汽車所有人新臺幣（下同）九百元以
    上一千八百元以下罰鍰，道路交通管理處罰條例第十六條第一項第三款定有明文
    。又據道路交通安全規則四十二條第一項第二款後段、第三項第一款之規定：「
    營業小客車應於兩側後門標示牌照號碼及公司行號、運輸合作社或個人名稱，後
    窗玻璃標示牌照號碼」、「第一項各款標示材質應為防水漆料或粘貼牢固之材料
    ，其顏色應依規定或為其標示處底色之明顯對比色，且應以正楷字體標明。字體
    尺度除另有規定者外，應依左列規定：一標示於車廂兩邊之汽車所有人，大型車
    每字至少二十五公分見方，小型車每字至少十六公分見方；標示於兩邊車門之汽
    車所有人，大型車每字至少八公分見方，小型車每字至少五公分見方。」是營業
    用小客車其兩側後門、後車窗應標示之字樣、字體大小、漆料等均有明定，倘營
    業用車輛屬個人計程車行，則應於兩側後門書明「車號、○○個人計程車行」。
三、經查：
　　(一)本件抗告人即受處分人甲○○所有車號八Ｄ｜九一一號營業一般小客車，於九
　　　十二年十二月二十三日晚間二十一時九分許，行經臺北市○○區○○路、大東
　　　路口，因上開營業小客車車身未依規定加漆車主名稱，為臺北市政府警察局士
　　　林分局交通分隊警員以抗告人有違反道路交通管理處罰條例第十六條第一項第
　　　三款規定之行為，掣發臺北市政府警察局掌電字第ＡＣＫ五０一六七九號舉發
　　　違反道路交通管理事件通知單一紙予以舉發。嗣抗告人於應到案日期前聲明異
　　　議，經原處分機關函請舉發機關調查結果，仍認抗告人有上開違規行為，於九
　　　十三年四月二日以受處分人違反道路交通管理處罰條例第十六條第一項第三款
　　　「未依規定於車身標明指定標識」之規定，從輕裁處抗告人罰鍰九百元等情，
　　　有該所北市裁三字第裁二二—ＡＣＫ五一六七九號裁決書乙份附卷可稽。
    (二)抗告人業於原審自承其所有之上開車輛左側因被自用車撞及而進廠修理，後於
      前揭時地遭員警攔停掣單舉發，係因領車出來時工廠已下班而未及時刻字等情
      ，顯見抗告人確有未依規定於車身標明指定標識，是抗告人雖抗告當時已無法
      請人刻字，仍無礙抗告人違規事實之認定。
四、原審因認原處分機關援引首揭規定，並以抗告人有「未依規定於車身標明指定標
    誌」之違規行為，因而從輕裁處抗告人新臺幣九百元，核無違誤或不當，乃裁定
    駁回抗告人在原審之異議，經核原裁定認事用法，尚無違誤。抗告人仍執前詞指
    摘原裁定不當，為無理由，應予駁回。
據上論結，應依道路交通管理處罰條例第八十九條，刑事訴訟法第四百十二條，裁定
如主文。
中　　　華　　　民　　　國　　九十三　　年　　　八　　　月　　三十一　　日
                              臺灣高等法院交通法庭
                                  審判長法  官  陳  貽  男
                                        法  官  徐  世  禎
                                        法  官  李  世  貴
右正本證明與原本無異。
不得再抗告。
                                        書記官  魏  汝  萍
中　　　華　　　民　　　國　　九十三　　年　　　九　　　月　　　二　　　日
